臺灣高等法院刑事裁定
109年度抗字第1755號
抗  告  人  
即  被  告  吳俊廷



上列抗告人即被告因違反毒品危害防制條例案件，不服臺灣臺北
地方法院中華民國109 年9 月30日延長羈押裁定（109 年度訴字
第642號），提起抗告，本院裁定如下：
    主  文
抗告駁回。 
    理  由
一、原裁定意旨略以：
(一)本案被告吳俊廷因違反毒品危害防制條例案件，經認犯罪嫌
    疑重大，有刑事訴訟法第101條第1項第2款、第3款之規定情
    形，有羈押之原因，並有羈押之必要，於民國109年7月9日
    當庭諭知羈押在案。　　
(二)茲因羈押期間將屆，經訊問被告，並經被告、辯護人及檢察
    官表示意見後，原審認被告涉犯毒品危害防制條例第4條第2
    項，犯罪嫌疑重大，是被告所犯係最輕本刑5年以上有期徒
    刑之罪，刑責甚重，依一般人性趨吉避凶之心理，有逃避審
    判、刑罰執行之高度可能性，參以被告曾有執行時通緝未到
    紀錄，此有本院前案紀錄表各1份在卷可查，有相當理由足
    認被告有逃亡之虞，經權衡國家刑事司法權之有效行使、社
    會秩序及公共利益、被告人身自由之私益及防禦權受限制之
    程度，認尚有羈押被告之必要。復據被告於訊問時供稱無法
    提供法院所定具保停止羈押之交保金額等語，加上本案縱已
    辯結、宣判，仍有上訴之可能及保全執行之需，而有繼續羈
    押之必要，爰裁定被告自109年10月9日起，延長羈押期間2
    月等語。
二、被告不服提起抗告，抗告理由略以：被告可以每天去警察局
    報到，沒有必要羈押，是否可以降低交保金額云云。
三、按被告經法官訊問後，認為犯罪嫌疑重大，而有下列情形之
    一，非予羈押，顯難進行追訴、審判或執行者，得羈押之：
    ㈠逃亡或有事實足認為有逃亡之虞者。㈡有事實足認為有湮滅
    、偽造、變造證據或勾串共犯或證人之虞者。㈢所犯為死刑
    、無期徒刑或最輕本刑為五年以上有期徒刑之罪，有相當理
    由認為有逃亡、湮滅、偽造、變造證據或勾串共犯或證人之
    虞者，刑事訴訟法第101 條第1 項定有明文。又羈押被告，
    偵查中不得逾2 月，審判中不得逾3 月。但有繼續羈押之必
    要者，得於期間未滿前，經法院依刑事訴訟法第101 條之規
    定訊問被告後，以裁定延長之，刑事訴訟法第108 條第1項
    亦定有明文。羈押（含延長羈押）本質上係為使刑事訴訟程
    序得以順利進行、保全證據或擔保嗣後刑之執行，而對被告
    所為剝奪其人身自由之強制處分，並非認定被告有無犯罪之
    實體審判程序，故法院係依刑事訴訟法第101 條第1 項、第
    108 條第1 項等規定，審查被告犯罪嫌疑是否重大、法定事
    由存否及有無非予羈押，顯難進行追訴、審判或執行之必要
    ，即羈押要件之審查，無須經嚴格證明，被告是否成立犯罪
    ，屬本案實體應予判斷問題，與法院是否羈押被告並無必然
    關係，而所謂「犯罪嫌疑重大」，係指被告就涉犯之罪嫌疑
    重大而言，與罪名是否重大無關，即應審查「犯罪嫌疑」而
    非「罪名」，亦即指具體事由存在，足使人相信被告具備被
    指涉犯罪之初始犯罪嫌疑即為已足，與認定犯罪事實須達毫
    無合理懷疑之確信程度，尚屬有間，至被告經法官訊問後，
    有無依刑事訴訟法第101 條規定予以羈押之必要及應否依同
    法第108 條規定延長羈押，核屬事實認定範圍，事實審法院
    除刑事訴訟法第114 條所列各款情形不得駁回外，依法有裁
    量認定之職權（最高法院29年抗字第57號、46年台抗字第6
    號及46年台抗字第21號判例意旨參照），是事實審法院就具
    體個案，審酌犯罪性質、犯罪情節、訴訟進行程度、卷證資
    料及其他一切情事後，裁定羈押或延長羈押，其手段與目的
    間之衡量，並無違反通常生活經驗法則、論理法則及未明顯
    牴觸比例原則者，即無違法或不當可言。
四、經查：
(一)原審訊問後，以抗告人即被告（下稱「被告」）吳俊廷否認
    涉犯毒品危害防制條例第4條第2項販賣第二級毒品罪，惟依
    共同被告黃郁婷、證人黃世豪證詞及黃郁婷手機內對話紀錄
    ，足認被告犯罪嫌疑重大。就本案販賣犯行實際發生經過、
    交易情形均有必要傳喚共犯及證人到庭釐清，審酌被告與黃
    郁婷為男女朋友，兩人感情並未生變，堪認有事實足認有勾
    串共犯之虞，參以被告涉犯為最輕本刑5年以上有期徒刑之
    罪，有相當理由認有逃亡之虞，是被告犯嫌重大，有刑事訴
    訟法第101條第1項第2款、第3款之規定情形，有羈押原因，
    並有羈押必要，裁定109年7月9日起予以羈押並禁止接見、
    通信在案，有原審訊問筆錄、臺灣臺北地方法院押票（含附
    件）及押票回證、臺灣臺北地方法院送達證書附卷（見訴字
    第642號卷第51至55、59、61、85、67頁）可稽。
(二)嗣原審於109年9月30日訊問被告後，以被告涉犯毒品危害防
    制條例第4條第2項，犯罪嫌疑重大，被告所犯係最輕本刑5
    年以上有期徒刑之罪，刑責甚重，依一般人性趨吉避凶之心
    理，有逃避審判、刑罰執行之高度可能性，參以被告曾有執
    行時通緝未到紀錄，有相當理由足認被告有逃亡之虞，經權
    衡國家刑事司法權有效行使、社會秩序及公共利益、被告人
    身自由私益及防禦權受限制程度，認尚有羈押被告必要。復
    據被告於訊問時供稱無法提供法院所定具保停止羈押之交保
    金額等語，加上本案縱已辯結、宣判，仍有上訴可能及保全
    執行之需，認有繼續羈押被告之必要，裁定自109 年10 月9
    日起延長羈押2 月並解除禁止接見、通信，亦有原審訊問筆
    錄、109年度訴字第642號延長羈押裁定、臺灣臺北地方法院
    送達證書附卷（見訴字第642號卷第249至281、323至325、3
    29頁）可稽。經核原審斟酌訴訟進行程度、卷證資料及其他
    一切情事，裁定延長羈押被告，乃係就個案情形依法為裁量
    職權之行使，其目的與手段間之衡量，並無違反通常生活經
    驗法則、論理法則及未明顯抵觸比例原則，於法並無不合。
(三)至被告執前詞提起抗告，惟：原審考量被告犯嫌重大，且涉
    犯刑責甚重，有逃避審判、刑罰執行之高度可能，被告亦曾
    執行時通緝未到（見本院被告前案紀錄表，本院卷第16頁）
    ，有相當理由足認被告有逃亡之虞，經權衡司法權有效行使
    、人身自由受限制程度等，認被告尚有羈押必要，及原審酌
    定交保金額新臺幣（下同）10萬元，於被告供稱無法提供前
    述交保金額（見訴字第642號卷第280頁），且本件仍有上訴
    可能，亦需保全執行之下，認有必要繼續羈押被告，於法並
    無不合，已如前述，參以本件核無刑事訴訟法第114條各款
    事由，抗告意旨亦未主張被告具此等事由，有抗告狀附卷（
    見本院卷第9至13頁）可稽，本院無由於被告未以10萬元交
    保下，依前揭規定准予停止羈押。是抗告意旨主張被告可以
    每天報到，沒有必要羈押，是否可以降低交保金額云云，並
    非可採。
(四)綜上，原審裁定延長羈押，尚無違法或不當，被告徒執前詞
　  提起抗告，並無理由，應予駁回。
據上論斷，應依刑事訴訟法第412 條，裁定如主文。 
中　　華　　民　　國　　109 　年　　10　　月　　19　　日
　　　　　　      刑事第七庭  審判長法　官  孫惠琳
　　　　　　　　　　　　　　　　　  法　官  王惟琪
　　　　　　　　　　　　　　　　　  法　官  連雅婷
以上正本證明與原本無異。
不得再抗告。
                                    書記官  潘文賢
中　　華　　民　　國　　109 　年　　10　　月　　20　　日